【裁判字號】    94,交易,349
【裁判日期】    950421
【裁判案由】    過失致死等
【裁判全文】
臺灣板橋地方法院刑事判決            94年度交易字第349 號
公  訴  人  臺灣板橋地方法院檢察署檢察官
被      告  乙○○
上列被告因過失致死等案件，經檢察官提起公訴（94年度偵字第
17696、20380 號），本院改依簡式審判程序，判決如下：
    主  文
乙○○服用酒類，不能安全駕駛動力交通工具而駕駛，處有期徒
刑月，如易科罰金，以佰元折算壹日；又因過失致人於死，
處有期徒刑肆月，如易科罰金，以佰元折算壹日。應執行有期
徒刑伍月，如易科罰金，以佰元折算壹日。
    事  實
一、乙○○明知服用酒類或其他相類之物，不能安全駕駛動力交
    通工具者，不得駕駛動力交通工具，竟於民國94年8 月28日
    凌晨1 時許，在臺北縣土城市○○路某KTV 與友人林志偉飲
    用高梁酒約半瓶後，已有反應較慢、感覺減低、影響駕駛，
    而不能安全駕駛動力交通工具之情形，且明知汽車駕駛人飲
    用酒類後，其吐氣所含酒精濃度超過0.25毫克者，不得駕車
    ，卻仍於酒後騎乘車牌號碼P59 ─663 號重型機車，後座搭
    載林志偉，沿臺北縣土城市○○路往學府路方向行駛，於同
    日凌晨4 時50分許，途經臺北縣土城市○○路與裕生路交叉
    路口時，適有行人鄭木桂沿裕生路往南方向欲穿越上開交叉
    路口，乙○○原應注意車輛行近行人穿越道前，應減速慢行
    ，遇有行人穿越時，無論有無交通警察指揮或號誌指示，均
    應暫停讓行人先行通過，且駕駛人並應注意車前狀況，隨時
    採取必要之安全措施，而依當時天候晴、路面乾燥、無缺陷
    、無障礙物、視距良好之柏油路面，並無不能注意之情事，
    因酒精影響反應較慢，竟疏未注意，貿然直行，因而撞及行
    人鄭木桂，致鄭木桂受有頭部外傷合併硬腦膜下出血及頭皮
    撕裂傷之傷害，鄭木桂經救護車送往板橋市亞東紀念醫院救
    治，仍於94年9 月1 日上午5 時24分許不治死亡。嗣後乙○
    ○於94年8 月28日上午6 時5 分許，在亞東紀念醫院，經警
    對其施以酒精濃度測試，測得其吐氣所含酒精成分，已達每
    公升0.31毫克，始得悉上情。
二、案經鄭木桂之子甲○○訴由臺北縣政府警察局土城分局報請
    臺灣板橋地方法院檢察署檢察官偵查起訴。本院於準備程序
    進行中，被告就被訴事實為有罪之陳述，經告知被告簡式審
    判程序之旨，並聽取當事人之意見後，裁定進行簡式審判程
    序。
    理  由
一、訊據被告乙○○對其於上揭時、地，因服用酒類不能安全駕
    駛動力交通工具而駕駛，及因騎乘機車過失致被害人鄭木桂
    傷重死亡之事實，業於本院準備程序中與審理時均坦承不諱
    ，並有告訴人甲○○之指訴，及目擊證人林志偉於警詢中證
    述之情節綦詳（見臺灣板橋地方法院檢察署94年度偵字第17
    696 號偵查卷宗第38至40頁），復有臺北縣政府警察局土城
    分局道路交通事故當事人酒精測定紀錄表、車號查詢重型機
    車車籍、證號查詢機車駕駛人、臺北縣政府警察局土城分局
    交通事故調查筆錄、道路交通事故現場草圖、臺北縣政府警
    察局土城分局道路交通事故當事人登記聯單、處理相驗案件
    初步調查報告暨報驗書、道路交通事故現場圖、道路交通事
    故調查報告表（一）（二）、亞東紀念醫院診斷證明書各1
    件及照片12幀分別在卷可稽（附於同上偵查卷宗第13、17至
    23、27至37頁）；而被害人鄭木桂確係因本件交通事故，受
    有頭部外傷合併硬腦膜下出血及頭皮撕裂傷之傷害，雖經送
    醫急救，仍因中樞神經休克於94年9 月1 日上午5 時24分許
    不治死亡一節，亦經臺灣板橋地方法院檢察署檢察官督同法
    醫師相驗無訛，有臺北縣政府警察局板橋分局相驗案件初步
    調查報告表、相驗屍體證明書、驗斷書、勘（相）驗筆錄、
    亞東紀念醫院診斷證明書各1 件在卷足憑（分別附於同上署
    94年度相字第1186號相驗卷宗第47至51頁），堪認被告前開
    自白確與事實相符。按飲用酒類或其他相類之物後，其吐氣
    所含酒精成份超過每公升0.25毫克或血液中酒精濃度超過百
    分之0.05以上者，不得駕車，道路交通安全規則第114 條第
    1 項第2 款定有明文；又按汽車行近行人穿越道前，應減速
    慢行，遇有行人穿越時，無論有無交通警察指揮或號誌指示
    ，均應暫停讓行人先行通過，道路交通安全規則第103 條定
    有明文，被告駕駛車輛自應盡上開注意義務。而依上開交通
    事故調查報告表所載及現場相片所示，本件車禍發生時，天
    候晴、路面乾燥、無缺陷、無障礙物、視距良好之柏油路面
    ，依當時情形被告應無不能注意之情事，而被告明知自己酒
    後因受酒精影響注意力不集中，已不能安全駕駛動力交通工
    具，竟仍率爾騎乘機車，疏未注意前方適有被害人鄭木桂正
    穿越行人穿越道，因而撞及被害人鄭木桂，致被害人鄭木桂
    受有頭部外傷合併硬腦膜下出血及頭皮撕裂傷之傷害，而被
    害人雖經送醫急救，仍因中樞神經休克不治死亡，足認被告
    就本件被害人傷重死亡之結果，確具有相當之因果關係。綜
    上，本件事證明確，被告前開犯行均堪認定，應各予依法論
    科。
二、核被告乙○○所為，係犯刑法第185 條之3 服用酒類不能安
    全駕駛動力交通工具而駕駛罪及同法第276 條第1 項過失致
    人於死罪。被告所犯上開2 罪間，犯意各別，行為互殊，應
    予分論併罰。按「汽車駕駛人，無駕駛執照駕車、酒醉駕車
    、吸食毒品或迷幻藥駕車、行駛人行道或行經行人穿越道不
    依規定讓行人優先通行，因而致人受傷或死亡，依法應負刑
    事責任者，加重其刑至二分之一」，道路交通管理處罰條例
    第86條第1 項定有明文。該條之數種加重事項為列舉規定，
    行為人僅符合其一即構成加重其刑要件，僅加重一次即可，
    無庸再遞加其刑（參見臺灣高等法院暨所屬法院87年法律座
    談會彙編第346 至347 頁）。本件被告酒醉騎乘機車，行經
    行人穿越道不依規定讓行人優先通行，因而致人死亡，應依
    前開規定，就其過失致死部分加重其刑。爰審酌被告酒後駕
    車對一般往來之公眾及自身皆具有高度危險性，政府已加強
    宣導多時，被告卻於飲酒後仍心存僥倖，駕車上路，既漠視
    自己安危，也罔顧公眾安全，兼衡被告造成被害人死亡之結
    果，及其犯後坦承犯行深具悔悟，且與被害人家屬達成民事
    和解並賠償損害（有本院調解筆錄1 件在卷可參），並考量
    檢察官之求刑等一切情狀，分別量處如主文所示之刑，及諭
    知易科罰金之折算標準，並定其應執行之刑，以資懲儆。
據上論結，應依刑事訴訟法第273 條之1 第1 項、第299 條第1
項前段，刑法第185 條之3 、第276 條第1 項、第41條第1 項前
段、第51條第5 款，道路交通管理處罰條例第86條第1 項，罰金
罰鍰提高標準條例第1 條前段、第2 條，判決如主文。
本案經檢察官張慶林到庭執行職務
中    華    民    國    95    年    4     月    21    日
                  刑事第十二庭  法  官  陳  靜  茹
以上正本證明與原本無異
如不服本判決應於送達後10日內向本院提出上訴狀
                                書記官  廖  美  紅
中    華    民    國    95    年    4     月    24    日
附錄本案論罪科刑法條全文
刑法第185 條之3
服用毒品、麻醉藥品、酒類或其他相類之物，不能安全駕駛動力
交通工具而駕駛者，處一年以下有期徒刑、拘役或三萬元以下罰
金。
刑法第276 條
因過失致人於死者，處二年以下有期徒刑、拘役或二千元以下罰
金。
從事業務之人，因業務上之過失犯前項之罪者，處五年以下有期
徒刑或拘役，得併科 3000 元以下罰金。


司法院資訊處製作；財團法人民間司法改革基金會備份。
